【裁判字號】    98,交抗,2596
【裁判日期】    981028
【裁判案由】    違反道路交通管理處罰條例
【裁判全文】
臺灣高等法院交通事件裁定            98年度交抗字第2596號
                                    98年度交抗字第2600號
抗  告  人
即受處分人  甲○○
上列抗告人因違反道路交通管理處罰條例案件，不服臺灣板橋地
方法院，中華民國98年9月16日所為裁定（98年度交聲字第2145
號、第2146號），提起抗告，本院裁定如下：
    主  文
抗告駁回。
    理  由
一、抗告意旨略以：證人戴警員陳述測速儀器不可能發生誤差等
    語。但以美國大聯盟的球速槍每週檢驗一次為例，於比賽時
    所測得球速都有誤差，而國道所使用之雷射測速儀是1年才
    檢驗1次，品質和精準度豈會毫無誤差。戴警員說不可能有
    誤差難道是有業績壓力。且伊不是飆車族，開車20幾年從未
    開過160公里的速度，為此不服，爰提起抗告云云。
二、原裁定意旨略以: 抗告人即受處分人甲○○於民國97年1月8
    日下午4時36分許，駕駛車牌號碼6768-EX號自用小客車，在
    國道一號高速公路北上305公里、最高速限時速100公里路段
    ，以時速160公里之速度行駛，超速60公里，經內政部警政
    署國道公路警察局第四警察隊掣單舉發；爰依道路交通管理
    處罰條例第43條第1項第2款、第4項前段、第5項前段規定，
    裁處罰鍰新臺幣（下同）8,000元，吊扣汽車牌照3個月，施
    以道路交通安全講習，並依同條例第63條第1項第3款規定，
    記違規點數3點。受處分人不服聲明異議，經調查後，仍認
    受處分人於上開時地有超速行駛之違規事實，而裁定駁回其
    異議之聲明。
三、按汽車駕駛人，駕駛汽車行車速度，超過規定之最高時速60
    公里以上者，處6,000元以上24,000元以下罰鍰，並吊扣該
    汽車牌照3個月，施以道路交通安全講習，及記違規點數3點
    ，道路交通管理處罰條例第43條第1項第2款、第4項前段、
    第5項前段、第63條第1項第3款分別定有明文。
四、經查:
  (一)、受處分人甲○○於民國97年1月8日下午4時36分許，駕駛
      車牌號碼6768-EX號自用小客車，在國道一號高速公路北
      上305公里、最高速限時速100公里路段，以時速160公里
      之速度行駛，超速60公里，經內政部警政署國道公路警察
      局第四警察隊依雷達測速照相系統採證照片逕行舉發。有
      內政部警政署國道公路警察局97年2月4日公警局交字第Z0
      0000000號、第Z00000000號舉發違反道路交通管理事件通
      知單及採證照片、交通部公路總局台北區監理所北監自裁
      字第裁40-Z00000000號、第裁40-Z00000000號違反道路交
      通管理事件裁決書在卷可稽（見98年度交聲字第2415號卷
      第7-8頁、第14-15頁），自堪採信。
  (二)、復觀諸卷附雷射測速儀所攝照片，顯示抗告人確實駕駛自
      小客車於國道1號公路北上305公里處，有時速為160公里
      之違規事實（見同上卷第14頁）。又本件執勤員警所使用
      之雷達測速照相系統，係125Hz照相式規格，LTI廠牌，型
      號為ULTRA LYTE COMPACT，器號為UX010174。於96年10月
      30日檢定合格，有效期限至97年10月31日等情，有經濟部
      標準檢驗局96年10月30日雷射測速儀檢定合格證書一紙附
      卷可參（見同上卷第19頁），足認本件值勤員警採證所使
      用之雷射測速儀之準確度應值信賴，當無測速錯誤之疑慮
      。受處分人雖以前詞置辯，但該雷射測速儀既尚在檢驗合
      格期限內，其適法性及準確性並無疑義，是受處分人前開
      所辯尚屬無據。本件受處分人所駕車輛於上開時地確有超
      速行駛之違規事實，洵堪認定。
五、綜上所述，受處分人確有於上揭時地駕車超速行駛之事實，
    至為灼然。原處分機關依據前揭道路交通管理處罰條例第43
    條第1項第2款、第4項前段、第5項前段、第63條第1項第3款
    及違反道路交通管理事件統一裁罰基準表規定，裁處罰鍰8,
    000元，核無違誤。原法院同此認定，駁回其異議之聲明，
    認事用法並無不當。受處分人猶執陳詞，提起本件抗告，泛
    指採證違法，自不足採信。是受處分人上開抗告事由並無理
    由，應駁回之。
六、據上論斷，依道路交通案件處理辦法第26條、道路交通管理
    處罰條例第89條、刑事訴訟法第412條，裁定如主文。
中    華    民    國    98    年    10    月    28    日
                  刑事第二十二庭審判長法  官  郭雅美
                                      法  官  李麗珠
                                      法  官  洪于智
以上正本證明與原本無異。
不得再抗告。
                                      書記官  強梅芳
中    華    民    國    98    年    10    月    28    日


司法院資訊處製作；財團法人民間司法改革基金會備份。
